【裁判字號】    95,親,21
【裁判日期】    950511
【裁判案由】    否認子女
【裁判全文】
臺灣桃園地方法院民事判決                95年度親字第21號
原        告  乙○○
被        告  丁○○
兼法定代理人  丙○○
上列當事人間否認子女事件，於民國95年5 月2 日辯論終結，本
院判決如下：
    主    文
確認被告丁○○非原告自被告丙○○受胎所生之子。
訴訟費用由被告負擔。
    事    實
甲、原告方面：
一、聲明：求為判決如主文所示。
二、陳述略稱：原告乙○○於民國（下同）九十五年一月十二日
    生產一子取名丁○○，按近代醫學推斷，婦女生產胎期，最
    近為一百八十一日，遲則三百零二天，此為我民法第一千零
    六十二條規定為受胎期間。查丁○○之受胎期間雖於兩造婚
    姻關係存續中，惟於受胎期間中，原告與被告並未同居生活
    在一起，是故原告所產之子丁○○並非受胎自被告丙○○甚
    明，為此請求依法判決如訴之聲明。
三、證據：提出戶籍謄本一份為證。
乙、被告方面：
一、聲明：同意原告之主張。
二、陳述略稱：對於親子鑑定報告之結果無意見。
三、證據：無。
丙、本院囑託財團法人長庚紀念醫院（林口）分院鑑定甲○○及
    被告丙○○二人與被告丁○○之血緣關係。
    理    由
一、本件原告主張其與被告丙○○原係夫妻，原告於九十五年一
    月十二日生下丁○○，受婚生推定為原告與被告丙○○婚生
    子女之事實，業據原告提出戶籍謄本一份為證，又經財團法
    人長庚紀念醫院（林口）分院進行鑑定後所出具之親子鑑定
    報告稱「親子關係概率（pp）為99.9998%。也就是說甲○○
    與乙○○之子（丁○○）之父子關係確定率為99.9998%。因
    此『甲○○是乙○○之子（丁○○）的親生父親』這一個假
    設由此次測試已實務上可以證實。」，是原告主張被告丙○○非被告丁○○之親生父親，應堪信為真實。
二、按從子女出生日回溯第一百八十一日起至第三百零二日止為
    受胎期間，民法第一千零六十二條第一項著有明文。又妻之
    受胎，係在婚姻關係存續中者，推定其所生子女為婚生子女
    。如夫妻之一方能證明妻非自夫受胎者，應於知悉子女出生
    之日起，一年內提起否認之訴，民法第一千零六十三條另定
    有明文。查原告受胎生下丁○○，其受胎期間既係在其與被
    告丙○○婚姻關係存續中，則依法自應推定被告丁○○為被
    告丙○○與原告之婚生子女，然原告受胎懷有被告丁○○時
    ，並未與被告丙○○同居，即非自被告丙○○受胎，準此，
    原告提起本件訴訟，於法洵屬有據，應予准許。
三、據上論結，本件原告之訴為有理由，依民事訴訟法第三百八
    十五條第一項前段、第八十五條第一項前段、第七十八條，
    判決如主文。
中    華    民    國    95    年     5    月    11    日
                  家事法庭法  官  文衍正
上列正本證明與原本無異
如對本判決上訴，須於判決送達後20日內向本院提出上訴狀
中    華    民    國    95    年     5    月    11    日
                          書記官  陳月桂


司法院資訊處製作；財團法人民間司法改革基金會備份。
